# 合并报表-急！求助

提问人：xjl0995 时间：2017-04-14 22:19:07
1 、问题 1 ：A公司持有B公司65%（认缴比例），B持有C公司70%（认缴比例）股权，那A公司合并报表层面要合并C吗，因为按比例计算：65%*70%=只有45.50%，未达到50%；另外A公司合并层面的少数股东股权比例怎么确定？
2 、问题 2 ：P公司 2015 年末对S公司（S公司注册资本 20 亿，S公司章程约定P对S的认缴出资比例是90%，S公司 15 年底实收资本 5 亿，截止 15 年末P对S实际出资4.5亿，等于实缴比例也是4.5/5=90%，）;
2016 年度发生的交易事项如下： 1 ）、 2016 年 2 月，P公司把认缴的25%（未实缴）股权以 0 元价格转让给Q公司（有股权转让协议和股东会决议、章程约定）； 2 ）、 2016 年 12 月，P公司对S公司增资了1.7亿元，也就是P公司对S公司的长投成本从4.5亿变成了6.2亿元。P对S的实收资本占比是：6.2亿/6.7亿=92.53%
则 2016 年末P公司的合并报表该如何编制？ 是继续按照90%比例合并还是92.53%比例还是（90%-25%）=65%的比例来合并？
P的个别报表对S公司的长期股权投资金额如何确定？
求陈老师帮助解答下，谢谢

回答人：chenyiwei
1 、请注意认缴比例与实缴比例是否一致，以及B、C对两个比例不一致期间股东分享收益的安排。如果均约定按认缴出资比例享有表决权和分享收益的，则C要纳入A的合并范围。C的层面有 30 ％少数股权，B享有C的收益份额（ 70 ％）中又有一部分（ 35 ％）归属于B的少数股东。 2 、同样应当首先明确S公司各股东在目前情况下对S的收益和权益分享比例。明确了这个问题自然也就清楚了应当按哪个比例确认少数股权比例，

提问人：xjl0995 时间：2017-04-15 22:20:49
陈老师：第二个问题，实缴是章程规定没到实缴期限，故认缴与实缴不一致，如果章程约定是按照认缴来进行收益和分配的安排的话，那应该如何合并呢， 15 年末无论实缴还是认缴都是90%比例，那 16 年以 0 元对价转让了持有的25%认缴股权给另外个少数股东，合并报表如何编制，母公司个体报表的长投成本要做调整吗？

回答人：chenyiwei
如果将认缴股权转让部分给少数股东，相应地导致实际享有权益和损益的比例变化，则也按权益性交易原则处理。如果按实缴比例享有权益，则 0 元转让认缴权益就不影响合并报表。